臺灣屏東地方法院民事判決　　　　　　 96年度勞簡上字第3號
上　訴　人　台灣東農產物股份有限公司
法定代理人　乙○○
被上訴人　　甲○○
　　　　　　丁○○
　　　　　　丙○○
上列當事人間給付薪資事件，上訴人對於民國96年1 月18日本院
95年度勞屏簡字第6 號第一審判決提起上訴，本院於96年5 月30
日言詞辯論終結，判決如下：
    主  文
上訴駁回。
第二審訴訟費用由上訴人負擔。
    事實及理由
一、本件上訴人未於言詞辯論期日到場，核無民事訴訟法第386
    條各款所列情形，爰依被上訴人聲請，由其一造辯論而為判
    決。
二、被上訴人起訴主張：被上訴人甲○○、丁○○、丙○○分別
    自95年2 月21日、95年2 月21日及95年3 月1 日起受僱於被
    告，被上訴人3 人之薪資均為新臺幣（下同）25,000元（底
    薪20,000元、職務津貼5,000 元），但上訴人自95年3 月1
    日起，分別積欠被上訴人95年3 月1 日起至95年4 月10日止
    之薪資及95年2 月21日起至95年4 月10日止之加班費，共積
    欠被上訴人甲○○35,217元、被上訴人丁○○33,884元、被
    上訴人丙○○35,106元。上訴人於95年4 月9 日突然通知被
    上訴人上班至95年4 月10日止，而終止勞動契約。為此依勞
    動契約之法律關係及勞動基準法第24條第1 款規定提起本件
    訴訟，請求上訴人應分別給付被上訴人甲○○、丁○○、丙○○上述積欠之薪資與加班費，及均自95年9 月1 日起至清
    償日止，按週年利率百分之5 計算之利息等語。於本院聲明
    ：上訴駁回。
三、上訴人則以：依公司規定新進人員試用第1 個月不適任者，
    不計津貼，只發本薪，每月以15,000元為計算基準平均30日
    為日薪，再乘以實際上班日後，為試用期間薪資或車馬費，
    被上訴人計算薪資方式有浮報，顯不可採。另被上訴人於試
    用期間不合格，不能領取津貼，且被上訴人並未加班，亦不
    能領取加班費等語資為抗辯。原審為上訴人敗訴之判決，於
    本院聲明：(一)原判決廢棄；(二)被上訴人在第一審之訴駁回。
四、下列事項為兩造所不爭執，堪信為真實：被上訴人甲○○、
    丁○○、丙○○分別自95年2 月21日、95年2 月21日及95年
    3 月1 日起受僱於上訴人，分別擔任上訴人公司之會計、特
    別助理及船務，被上訴人甲○○、丁○○2 月份薪資均已領
    取，上訴人自95年3 月1 日起，分別積欠被上訴人3 人95年
    3 月1 日起至95年4 月10日止之薪資，上訴人於95年4 月9
    日通知被上訴人3 人自95年4 月11日終止雙方勞動契約。
五、兩造爭執事項：
  (一)被上訴人3 人每月薪資為何？
  (二)被上訴人3 人是否有加班？
  (三)被上訴人3 人得請求給付之金額為何？
六、本院之判斷：
  (一)被上訴人3 人每月薪資為何？
    查被上訴人主張受僱於上訴人之月薪皆為25,000元之事實，
    業據被上訴人提出任用甲○○簽辦單及薪資明細表為據（見
    原審卷第48、53至54頁）。而上訴人對於任用甲○○簽辦單
    及薪資明細表之真正均不爭執（見本院卷第25頁），僅對任
    用甲○○簽辦單部分辯稱：一般的職員是以15,000元任用，
    甲○○可能有另外考量云云（見原審卷第40頁）；另對薪資
    明細表部分辯稱：薪資明細表上之金額是全月份的薪資，要
    按照實際上班的天數來計算，且試用人員如果沒有通過試用
    ，僅計算底薪，並無職務津貼云云（見本院卷第25頁）。惟
    對被上訴人甲○○之任用簽辦單薪資列為每月25,000元，有
    何特別考量，並未舉證以實其說，亦未能證明與兩造間有「
    試用期間不合格，不得領取津貼」之約定。再徵之任用甲○○簽辦單及薪資明細表上亦並無試用期間如不合格，即不得
    領取津貼之記載。又為上訴人所不爭執之95年10月18日違反
    勞動基準法訪談記錄表上復記載：「（積欠95年3 －4 月薪
    資分別有多少？）目前積欠5 位員工薪資，分別為丁○○＄
    33,887元；甲○○＄35,220元；江貞林＄41,942元；丙○○
    ＄35,109元；鍾璧貴＄48,775元」（原審卷第48頁背面），
    均核與被上訴人以每月薪資25,000計算之請求上訴人給付積
    欠薪資與加班費總計金額大致相符（詳如後述）。故被上訴
    人主張每月薪資為25,000元即堪採信，上訴人所辯不得計入
    職務津貼云云，未能舉證以實其說，自難採信。
  (二)被上訴人3 人是否有加班？
    被上訴人主張自95年2 月21日起至95年4 月10日止，被上訴
    人平常日加班8 小時，假日加班2 天；被上訴人丁○○平常
    日加班5 小時；被上訴人丙○○平常日加班7 小時，假日加
    班2 天，平日加班費以時薪之1.33計算，假日加班則每日以
    500 元計算加班費等事實，業據被上訴人提出考勤表為證（
    原審卷第55至58頁）。而上訴人對於考勤表之真正，及平日
    加班費以時薪之1.33計算，假日加班則每日以500 元計算加
    班費均不爭執（見本院卷第25頁），僅辯稱：加班要簽准云
    云（見原審卷第25頁）。惟此為被上訴人所否認（見本院卷
    第26頁），且上訴人亦未舉證以實其說，故難採信。被上訴
    人主張之上開加班時數及加班費計算方式，即堪認定。
  (三)被上訴人3 人得請求給付之金額為何？
    按勞動基準法第2 條第3 款規定：工資謂勞工因工作而獲得
    之報酬，包括工資、薪金及按計時、計日、計月、計件以現
    金或實物等方式給付之金、津貼及其他任何名義經常性給
    與均屬之。依該款規定，工資係指勞工因工作而獲得之報酬
    ，且屬經常性之給與。所謂經常性之給與，只要在一般情形
    下經常可以領得之給付即屬之，舉凡某種給與係屬工作上之
    報酬，在制度上有經常性者，均屬工資。故勞工因工作所得
    之報酬，倘符合「勞動對價性」及「給與經常性」二項要件
    時，依法即應認定為工資。又按雇主延長勞工工作時間者，
    其延長工作時間之工資，依勞動基準法第24條第1 款之規定
    ，延長工作時間在2 小時以內者，按平日每小時工資額加給
    3 分之1 以上，再所謂平日每小時工資之計算，應依當日所
    得之工資，除以當日正常工作之時間。從而，被上訴人請求
    上訴人給付自95年3 月1 日起至95年4 月10日止之薪資，及
    95年2 月21日起至95年4 月10日止之加班費，自屬有據，其
    金額分別計算如下：
    1.被上訴人甲○○部分：
      積欠薪資：33,330元【25,000元＋8,330 元（25,000
        3010＝8,330） ，以下元以下均4 捨5 入）＝33,330
        元】。
      積欠加班費：1,887 元【（平常日加班費為底薪20,000
        308 8 小時加班時數）1.33＝887 元，（假日
        加班2 天500 元/ 日＝1,000 元），共計1,887 元】
        。
      積欠之薪資與加班費總計35,217元（33,330元＋1,887
        元＝32,217 元）。
    2.被上訴人丁○○部分：
      積欠薪資：33,330元【25,000元＋8,330 元（25,000
        3010＝8,330） ，以下元以下均4 捨5 入）＝33,330
        元】。
      積欠加班費：554 元（平常日加班費為底薪20,00030
        8 5 小時加班時數1.33＝554 元）。
      積欠之薪資與加班費總計33,884元（33,330元＋554 元
        ＝33,884元）。
    3.被上訴人丙○○部分：
      積欠薪資：33,330元【25,000元＋8,330 元（25,000
        3010＝8,330） ，以下元以下均4 捨5 入）＝33,330
        元】。
      積欠加班費：1,776 元【（平常日加班費為底薪20,000
        308 8 小時加班時數）1.33＝776 元，（假日
        加班2 天500 元/ 日＝1,000 元），共計1,776 元】
        。
      積欠之薪資與加班費總計35,106元（33,330元＋1,776
        元＝35,106 元）。
七、綜上所述，被上訴人本於勞動契約之法律關係，請求上訴人
    給付被上訴人甲○○35,217元、丁○○33,884元、丙○○35
    ,106 元 ，及均自起訴狀送達之翌日起即95年9 月1 日起至
    清償日止，按週年利率百分之5 計算之利息，為有理由，應
    予准許。原審就被上訴人上開請求，為上訴人敗訴之判決，
    並無違誤，上訴意旨求予廢棄改判，為無理由，應駁回其上
    訴。
八、本件事證已臻明確，兩造其餘主張及所提證據經審酌後認均
    與判決不生影響，爰不一一論列，併此敘明。
九、據上論結，本件上訴為無理由，依民事訴訟法第385 條第1
    項前段、第436 條之1 第3 項、第449 條第1 項、第78條，
    判決如主文。
中　　華　　民　　國　　96　　年　　6 　　月　　13　　日
                  民事第二庭    審判長法　官  阮世賢
                                      法　官  吳思怡
                                      法　官  楊文廣
正本係照原本作成。
本件不得上訴。
                                      書記官　顏子仁
中　　華　　民　　國　　96　　年　　6 　　月　　13　　日
